臺灣苗栗地方法院刑事判決
111年度原交易字第1號
公  訴  人  臺灣苗栗地方檢察署檢察官
被      告  張初強



選任辯護人   李建德律師(法扶律師)  
上列被告因公共危險案件，經檢察官提起公訴 （111年度偵字第
1065號），被告於本院準備程序進行中就被訴事實為有罪之陳述
，經本院裁定進行簡式審判程序，判決如下：
    主  文
張初強駕駛動力交通工具而吐氣所含酒精濃度達每公升零點二五
毫克以上，累犯，處有期徒刑拾月。　
　　犯罪事實及理由
一、本件犯罪事實、證據及應適用之法條，除於證據部分補充記
    載「被告於本院準備程序及審理中之自白、臺灣高等法院被
    告前案紀錄表」外，其餘均引用檢察官起訴書之記載（如附
    件）。
二、核被告所為，係犯修正前刑法第185 條之3 第1 項第1 款之
    駕駛動力交通工具而吐氣所含酒精濃度達每公升0.25毫克以
    上罪。被告前因不能安全駕駛案件，經法院判決處有期徒刑
    8月、8月，裁定應執行有期徒刑1年3月確定，於民國108年8
    月1日縮短刑期假釋出監並交付保護管束，於108年9月15日
    保護管束期滿未經撤銷，視為已執行完畢，有臺灣高等法院
    被告前案紀錄表在卷可稽，故被告於受徒刑執行完畢後5 年
    以內故意再犯本案有期徒刑以上之罪，為累犯。本院依司法
    院釋字第775 號解釋意旨，審酌被告前因犯罪而經徒刑執行
    完畢後，理應產生警惕作用，進而自我控管，不再觸犯有期
    徒刑以上之罪，然卻故意再犯與前罪犯罪型態類似、罪名相
    同之本案不能安全駕駛罪，依前揭說明，足見被告有其特別
    惡性，且前罪之徒刑執行無成效，對於刑罰之反應力顯然薄
    弱等一切情節，故認本案不能安全駕駛罪，有必要依刑法第
    47條第1 項規定加重其刑。
三、爰以行為人之責任為基礎，審酌被告前已有數次犯酒後駕車
    之公共危險前科紀錄，最近一次酒駕之論罪科刑經法院判處
    有期徒刑8月，其復再犯本案，此有臺灣高等法院被告前案
    紀錄表可考，顯見其一再嚴重漠視法令禁制，未能確實反思
    悔悟，於飲酒後率爾騎乘普通重型機車上路、與他車發生碰
    撞，且吐氣所含酒精濃度測試達每公升0.87毫克，足認其嚴
    重漠視自身及他人之交通安全，對用路大眾之生命、身體及
    財產造成危險，所為實屬可議，惟念及其犯後坦承犯行之態
    度，兼衡其再犯之動機、原因、酒後行車之時間、地點、使
    用之交通工具，與自承國中畢業之智識程度、家庭經濟生活
    狀況（詳本院卷第55頁）等一切情狀，量處如主文所示之刑
    。
據上論斷，應依刑事訴訟法第273 條之1 第1 項、第299 條第1
項前段、第310 條之2 、第454 條第2 項，判決如主文。
本案經檢察官劉偉誠、蔡明峰提起公訴，檢察官彭郁清到庭執行
職務。
中　　華　　民　　國　　111 　年　　3 　　月　　29　　日
                  刑事第三庭  法  官  王瀅婷
以上正本證明與原本無異。　　　　　　　　　　　　　　　　
如不服本判決應於收受判決後20日內向本院提出上訴書狀，並應
敘述具體理由。其未敘述上訴理由者，應於上訴期間屆滿後20日
內向本院補提理由書(均須按他造當事人之人數附繕本) 「切勿
逕送上級法院」。
                              書記官  陳玉芳
中　　華　　民　　國　　111 　年　　3 　　月　　29　　日
附錄論罪科刑之法條全文：
修正前中華民國刑法第185條之3
駕駛動力交通工具而有下列情形之一者，處 2 年以下有期徒刑
，得併科 20 萬元以下罰金：
一、吐氣所含酒精濃度達每公升零點二五毫克或血液中酒精濃度
    達百分之零點零五以上。
二、有前款以外之其他情事足認服用酒類或其他相類之物，致不
    能安全駕駛。
三、服用毒品、麻醉藥品或其他相類之物，致不能安全駕駛。
因而致人於死者，處 3 年以上 10 年以下有期徒刑；致重傷者
，處 1 年以上 7 年以下有期徒刑。
曾犯本條或陸海空軍刑法第 54 條之罪，經有罪判決確定或經緩
起訴處分確定，於五年內再犯第 1 項之罪因而致人於死者，處
無期徒刑或 5 年以上有期徒刑；致重傷者，處 3 年以上 10 年
以下有期徒刑。

附件：
臺灣苗栗地方檢察署檢察官起訴書　　
                                     111年度偵字第1065號
　　被　　　告　張初強　男　59歲（民國00年0月00日生）
　　              　　　住苗栗縣○○鄉○○村0鄰○○00號
　　　　　　　　　　　　居苗栗縣○○鄉○○路0巷0○0號
　　　　　　　　　　　　國民身分證統一編號：Z000000000號
                        （山地原住民）
上列被告因公共危險案件，已經偵查終結，認應該提起公訴，茲
將犯罪事實及證據並所犯法條分敘如下：
　　　　犯罪事實
一、張初強前有7次公共危險案件，最近2次於民國106年間，分
    經法院判決處有期徒刑8月、8月，裁定應執行有期徒刑1年3
    月確定，於108年8月1日縮短刑期假釋出監並交付保護管束
    ，於108年9月15日保護管束期滿未經撤銷，視為已執行完畢
    。詎仍不知悔改，又於111年1月16日8時許，在苗栗縣大湖
    鄉中興村某工寮內飲用酒類，嗣基於酒後駕駛動力交通工具
    之犯意，於同日10時42分許，自該處騎乘車牌號碼000-000
    號普通重型機車，行經苗栗縣大湖鄉苗61線2.5公里處時，不
    慎撞擊前方由張奕鈞所駕駛之車牌號碼000-00號營業用大客
    車而肇事，經警據報到場處理，並對其施以吐氣酒精濃度測試
    ，於同日11時26分許，測得其吐氣所含酒精濃度達每公升0.87
    毫克，而查獲上情。
二、案經苗栗縣警察局大湖分局報告偵辦。
　　　　證據並所犯法條
一、上揭犯罪事實，業據被告張初強於警詢及偵查中均坦承不諱
    ，並有酒精測定紀錄表、財團法人工業技術研究院呼氣酒精測
    試器檢定合格證書影本、舉發違反道路交通管理事件通知單影
    本（第F00000000號）道路交通事故現場圖、道路交通事故調
    查報告表（一）、（二）各1份及現場照片6張附卷可資佐證
    在卷可佐，足認被告自白與事實相符，其犯嫌應堪認定。
二、按行為後法律有變更者，適用行為時之法律。但行為後之法
    律有利於行為人者，適用最有利於行為人之法律，刑法第2
    條第1項定有明文。查被告行為後，刑法第185條之3業於111
    年1月28日經總統以華總一義字第11100012101號令修正公布
    ，於同年1月30日生效施行。比較新、舊法律結果，修正後
    規定無較有利於被告之情形，依刑法第2條第1項前段規定，
    應適用被告行為時即修正前刑法第185條之3第1項之規定處
    罰。核被告所為，係犯修正前刑法第185條之3第1項第1款之
    吐氣所含酒精濃度達每公升0.25毫克以上而駕駛動力交通工
    具罪嫌。又被告前曾受如犯罪事實欄所載之有期徒刑執行完
    畢，有本署刑案資料查註紀錄表1紙在卷可參，其於5年內故
    意再犯本件有期徒刑以上之罪，為累犯，請審酌依刑法第47
    條第1項規定及司法院釋字第775號解釋意旨，加重其刑。
三、依刑事訴訟法第251條第1項提起公訴。
　  此　致
臺灣苗栗地方法院
中　　華　　民　　國　 111　　年　　2 　　月　　7 　　日
　　　　　　　　　　　　　檢　察　官　劉偉誠
                          檢　察　官　蔡明峰
本件證明與原本無異
中　　華　　民　　國　 111　　年　　2 　　月　　11　　日
                          書  記  官  江椿杰